【裁判字號】    97,簡上,1238
【裁判日期】    980204
【裁判案由】    竊盜
【裁判全文】
臺灣板橋地方法院刑事判決            97年度簡上字第1238號
上  訴  人
即  被  告  丙○○
上列被告因竊盜案件，不服本院97年度簡字第2751號中華民國97
年7 月25日第一審判決（聲請簡易判決處刑案號：97年度偵字第
1725 號） ，提起上訴，本院管轄之第二審合議庭判決如下：
    主  文
上訴駁回。
    事  實
一、丙○○意圖為自己不法之所有，基於竊盜犯意，於民國九十
    六年十一月十三日上午十一時許，在臺北縣三峽鎮○○路○
    段一三六巷一○六弄十六號前，徒手竊取乙○○所有，由乙○○及其子甲○○共同管領之狗鐵籠一個（價值約新臺幣一
    萬餘元）。嗣經甲○○報警處理，並調閱覽監視錄影畫面，
    始偵悉上情。
二、案經甲○○訴由臺北縣政府警察局三峽分局報請臺灣板橋地
    方法院檢察署檢察官偵查並聲請以簡易判決處刑。
    理  由
一、本件認定事實所引用之卷證資料，並無證據證明係公務員違
    背法定程序所取得，且檢察官、被告於本院準備程序及審判
    期日時均表示同意作為證據，且迄至言詞辯論終結前亦未再
    聲明異議，依刑事訴訟法第一百五十九條之五第一項之規定
    ，本件認定事實所引用之證據縱屬傳聞證據，亦均有證據能
    力。
二、訊據被告丙○○固坦承於前揭時地取走上開狗鐵籠等情，惟
    矢口否認涉有竊盜犯行，辯稱：係經甲○○及乙○○同意借
    用上開狗鐵籠，並非竊取云云。惟查，被告未經上開狗鐵籠
    所有人或管領者同意，即將該狗鐵籠取走未還之事實，業據
    證人即告訴人甲○○於警、偵訊及本院審理時證述綦詳，核
    與證人乙○○於檢察官偵查中及本院審理時證述：未將上開
    狗鐵籠出借予被告等語一致，並有監視錄影翻拍照片八幀在
    卷可稽。又被告先於警詢時供稱：於九十六年十一月十三日
    上午十時二十分許有向甲○○借用狗鐵籠，並轉借予友人「
    阿豐」，其後經「阿豐」告知狗鐵籠已遺失云云，復於檢察
    官偵訊時先後改稱：前幾天就向甲○○借，九十六年十一月
    十二日晚上也有問過甲○○，經甲○○同意始於九十六年十
    一月十三日前往拿取狗鐵籠云云、因友人「李萬全」向其借
    狗籠，其便向甲○○商借，但甲○○不在家，其便向甲○○
    之父乙○○借，經乙○○同意才搬走狗鐵籠云云，嗣於本院
    審理時再翻稱：係乙○○來其住處還錢時，向乙○○借用上
    開狗鐵籠云云，其就有關於何時、何地、向何人借用上開狗
    鐵籠、其後借予何人各節所為供述，已見歧異，復無法提供
    借用狗鐵籠之友人真實姓名及聯絡方式，益徵其前揭所辯，
    純屬事後卸責之詞，洵難採信。從而，本件事證已甚明確，
    被告竊盜犯行，堪以認定。
三、原審以被告犯行明確，認其係犯刑法第三百二十條第一項之
    普通竊盜罪，爰依刑事訴訟法第四百四十九條第一項前段、
    第三項、第四百五十四條第二項、刑法第三百二十條第一項
    、第四十一條第一項前段，刑法施行法第一條之一第一項、
    第二項前段，判處被告有期徒刑三月，並諭知易科罰金之折
    算標準。原審認事用法，核無不合，量刑亦屬妥適。被告上
    訴意旨指摘對原判決不服，求予撤銷改判，為無理由，應予
    駁回。
據上論斷，應依刑事訴訟法四百五十五條之一第一項、第三項、
第三百六十八條，判決如主文。
本案經檢察官謝岳龍到庭執行職務。
中    華    民    國    98    年    2     月    4     日
              刑事第十一庭    審判長法  官  陳  鴻  清
                                    法  官  朱  嘉  川
                                    法  官  劉  安  榕
上列正本證明與原本無異。
本件不得上訴。
                                    書記官  陳  盈  真
中    華    民    國    98    年    2     月    4     日
附錄本案論罪科刑法條全文：
中華民國刑法第320條
（普通竊盜罪、竊佔罪）
意圖為自己或第三人不法之所有，而竊取他人之動產者，為竊盜
罪，處 5 年以下有期徒刑、拘役或 5 百元以下罰金。
意圖為自己或第三人不法之利益，而竊佔他人之不動產者，依前
項之規定處斷。
前二項之未遂犯罰之。


司法院資訊處製作；財團法人民間司法改革基金會備份。
